【裁判字號】    97,簡上,83
【裁判日期】    980409
【裁判案由】    詐欺
【裁判全文】
臺灣屏東地方法院刑事判決              97年度簡上字第83號
上  訴  人  甲○○
即  被  告
選任辯護人  陳富勇律師
上列上訴人因詐欺案件，不服本院97年2 月4 日9 年度簡字第10
7 號刑事簡易判決（檢察官聲請簡易判決處刑案號：96年度偵字
第5918號），提起上訴暨經台灣宜蘭地方院檢察署檢察官移送併
辦（96年度偵字第4351號），本院第二審合議庭判決如下︰
    主      文
原判決關於甲○○部分撤銷。
甲○○幫助意圖為自己不法之所有，以詐術使人將本人之物交付
，處有期徒刑伍月，如易科罰金，以新台幣壹仟元折算壹日。緩
刑貳年，並應向被害人丁○○支付新台幣貳萬陸仟伍佰元、向被
害人丙○○支付新台幣伍萬參仟元之損害賠償。
    事實及理由
一、被告即上訴人甲○○之犯罪事實及證據，如本院刑事簡易判
    決書及併辦意旨書所載（如附件，惟聲請簡易判決處刑書事
    實欄內第8 行至第10行內，關於雅虎國際資訊股份有限公司
    帳號資料之敘述應予刪除）。被告即上訴人則以其係將提款
    卡借予其男友乙○○，不知會遭詐欺集團利用云云。
二、經查前揭事實，有如刑事簡易判決書所載之証據可稽，且被
    告於警偵訊中迭次承認知係其男友向地下錢莊借錢而向其借
    用提款卡（見警卷第2 、3 頁、偵卷第24頁），是其所辯不
    知可能遭非法集團利用云云，顯係飾卸之詞，無足取信。次
    查被告於案發時雖非成年人，然已滿19歲近成年，而近年來
    詐欺集團利用人頭帳戶詐欺，因媒體等報導而廣為社會大眾
    所知，被告即上訴人或其辯護人自亦難僅以被告年幼智力或
    有未足，而據為卸責之詞，被告犯行，顯堪認定，上訴核無
    理由。
三、核被告所為，係犯幫助刑法第339 條第1 項之罪。其與乙○
    ○雖將提款卡交予詐欺集團，然所為非共同實施犯罪行為，
    自無須論以共犯。又其所為係幫助犯罪，爰按幫助犯之例減
    輕其刑。茲審酌被告犯行所生之危害及其犯後態度等一切情
    狀，爰量處如主文所示之刑，以示懲儆。另移送併辦部分，
    係被告同一幫助行為所為，與本案為法律上同一案件，本院
    自得併予審理，併此述明。
四、原審論罪科刑固非無見，然未及審酌移送併辦（即被害人丙
    ○○）部分，是上訴意旨雖無理由，惟原判決既有此可議部
    分，合仍應撤銷原判決關於被告部分。
五、末查被告前未曾因故意犯罪受有期徒刑以上刑之宣告，有台
    灣高等法院被告前案紀錄表1 份附卷可稽，且年事尚輕，其
    經此偵審程序及刑之宣告，當知所警惕，爰併諭知緩刑2 年
    ，以啟自新，併依刑法第74條第2 項第3 款規定，命其向被
    害人支付相當數額之財產上損害賠償。另被告如未履行前述
    負擔，得為撤銷緩刑之事由，附予敘明。
據上論斷，應依刑事訴訟第455 條之1 第3 項、第369 條第1 項
、刑法第339 條第1 項、第30條、第41條第1 項前段、第74條第
1項 第1 款、第2 項第3 款、判決如主文。
本案經檢察官劉昀到庭執行職務。
中    華    民    國    98    年    4     月     9    日
                  刑事第一庭    審判長法  官  潘正屏
                                      法  官  曾吉雄
                                      法  官  許蓓雯
以上正本證明與原本無異。
不得上訴。
中    華    民    國    98    年    4     月    9     日
                                      書記官  唐明煌


司法院資訊處製作；財團法人民間司法改革基金會備份。
